【裁判字號】    95,重訴,2
【裁判日期】    950831
【裁判案由】    違反毒品危害防制條例
【裁判全文】
臺灣臺南地方法院刑事判決               95年度重訴字第2號
公  訴  人  臺灣臺南地方法院檢察署檢察官
被      告  乙○○
            甲○○
前列二人共同
指定辯護人  陳清白律師
被      告  丁○○
選任辯護人  呂郁斌律師
被      告  戊○○
                    號
指定辯護人  江信賢律師
被      告  丙○○
選任辯護人  柯尊仁律師
被      告  己○○
                    號
選任辯護人  王建強律師
            蔡文斌律師
            柯尊仁律師
上列被告等因毒品危害防制條例等案件，經檢察官提起公訴（九
十四年度偵字第一一六一０號、第一一六一一號、第一二九五０
號、第一二九四九號、第一二九五七號、九十四年度毒偵字第二
七四四號），本院判決如下：
    主  文
乙○○共同運輸第一級毒品，處有期徒刑拾肆年。扣案第一級毒
品海洛因壹仟壹佰捌拾肆公克（純質淨重貳佰捌拾參點伍捌公克
）均沒收銷燬之。扣案包裝袋伍只共重柒拾玖點伍肆公克均沒收
之。
甲○○共同運輸第一級毒品，處有期徒刑拾參年。扣案第一級毒
品海洛因壹仟壹佰捌拾肆公克（純質淨重貳佰捌拾參點伍捌公克
）均沒收銷燬之。扣案包裝袋伍只共重柒拾玖點伍肆公克均沒收
之。
丁○○共同運輸第一級毒品，處有期徒刑拾伍年。扣案第一級毒
品海洛因壹仟壹佰捌拾肆公克（純質淨重貳佰捌拾參點伍捌公克
）均沒收銷燬之。扣案包裝袋伍只共重柒拾玖點伍肆公克均沒收
之。
戊○○共同私行拘禁，處有期徒刑壹年。被訴共同運輸毒品部分
無罪。
丙○○共同私行拘禁，累犯，處有期徒刑壹年貳月。被訴共同運
輸毒品部分無罪。
己○○共同持有第一級毒品，處有期徒刑參月，如易科罰金，以
銀元參佰元即新台幣玖佰元折算壹日。扣案第一級毒品海洛因貳
點伍陸公克沒收銷燬之，扣案包裝袋伍只共重壹點捌伍公克均沒
收之。被訴共同運輸毒品部分無罪。
    事  實
一、丁○○、乙○○與甲○○均明知海洛因係毒品危害防制條例
    所列之第一級毒品，不得非法製造、運輸、販賣，且係行政
    院所公告管制進出口物品，惟因需款孔急，乃以每攜帶一塊
    海洛因磚可獲得新台幣（下同）十五萬元之報酬，而受不詳
    姓名人士之委託，共同基於運輸第一級毒品之犯意聯絡，先
    由丁○○於民國九十四年九月四日在其與乙○○同居之高雄
    縣燕巢鄉新厝巷二八弄三號租屋處，交付該不詳姓名人士交
    付之六十萬元予乙○○，乙○○並與其姊甲○○於翌日即九
    十四年九月五日，同行自高雄小港機場搭機，前往中國澳門
    地區，再由中國澳門地區進入中國廣東珠海地區。嗣於同年
    九月八日至同年月九日間，乙○○在中國廣東珠海地區寄宿
    之飯店處，將所攜帶之六十萬元，交予丁○○事先業已聯絡
    妥當之綽號「坤仔」之真實姓名年籍不詳之成年男子，並囑
    其購買第一級毒品海洛因。丁○○因受另一真實姓名年籍不
    詳之人士委託運輸第一級毒品海洛因，乃於九十四年九月十
    日亦自高雄小港機場搭機，前往中國澳門地區，再由中國澳
    門地區進入中國廣東珠海地區與乙○○、甲○○會合。嗣於
    九十四年九月十一日至同年月十三日間某日，綽號「坤仔」
    即攜帶一份第一級毒品海洛因交予乙○○，另交付乙○○第
    一級毒品海洛因一份（綽號「坤仔交付之二份第一級海洛因
    共重六百七十三點八八公克，純度百分之十點七二，純質淨
    重七十二點二四公克），委請乙○○、甲○○、丁○○等人
    一併運輸回台灣地區，並約定運送之報酬，將於其返回台灣
    時，一併給付。丁○○於九十四年九月十一日至同年月十三
    日間某日，在中國廣東珠海地區時，另由該真實姓名年籍不
    詳之人士交付第一級毒品海洛因一份（重五百一十點一二公
    克，純度百分之四十一點四三，純質淨重二百十一點三四公
    克），丁○○復轉交予乙○○。乙○○取得前開第一級毒品
    海洛因後，旋將綽號「坤仔」交付之第一級毒品海洛因以塑
    膠袋二只（包裝重四十一點二一公克）包裹後，綁於其自身
    腹部處藏放；另一名人士交予丁○○之第一級毒品海洛因，
    則以塑膠袋三只（包裝重三十八點三三公克）包裹後，交予
    甲○○，甲○○將之綁於胸部及腹部處而為藏放。丁○○、
    乙○○與甲○○等人準備妥當後，旋於九十四年九月十三日
    ，由中國澳門地區搭乘長榮航空ＢＲ─八０二號班機運輸前
    開第一級海洛因進入臺灣。嗣於同日十五時五十分許，在桃
    園縣中正國際機場第二航廈入境檢查處，經財政部臺北關稅
    局人員當場查獲，並自乙○○身上扣得由塑膠袋二只（包裝
    重四十一點二一公克）包裹之第一級毒品海洛因（重六百七
    十三點八八公克，純度百分之十點七二，純質淨重七十二點
    二四公克）；另自甲○○身上扣得由塑膠袋三只（包裝重三
    十八點三三公克）包裹之第一級毒品海洛因（重五百一十點
    一二公克，純度百分之四十一點四三，純質淨重二百十一點
    三四公克）。丁○○因身上並未攜帶毒品而未被當場逮捕，
    嗣經警詢問乙○○、甲○○所攜帶毒品來源時，始輾轉查獲
    上情。
二、丙○○前於九十年間，因違反毒品危害防制條例案件，經臺
    灣高雄地方法院以九十年度訴字第一七八二號判處有期徒刑
    一年，嗣於九十二年三月二十八日假釋期滿視為執行完畢。
    丙○○於九十四年九月間，因與丁○○前有債務糾紛，認丁○○遲遲未償還債務，且無法聯絡上丁○○，而對丁○○心
    生不滿，遂欲對丁○○不利，乃告知其友戊○○，丙○○與
    戊○○及三至四名真實姓名年籍均不詳之成年男子，共同基
    於私行拘禁之故意及傷害之概括犯意聯絡，而於九十四年十
    月十三日，推由戊○○出面與丁○○聯絡，並與丁○○相約
    於同日至國道一號中山高速公路岡山交流道處見面，待丁○○抵達相約地點時，丙○○、戊○○與該三至四名真實姓名
    年籍均不詳之成年男子即上前將丁○○強押上車，並由丙○○帶領至高雄縣茄萣鄉某廟名不詳之小廟處。丙○○、戊○○與前開三至四名真實姓名年籍均不詳之成年男子並均徒手
    或持不明工具毆打丁○○，而連續傷害丁○○，並以此強暴
    方式將丁○○私行拘禁於前開小廟旁之房間內。嗣後丙○○
    與戊○○並先行離去，將丁○○交予該三至四名真實姓名年
    籍均不詳之成年男子看管。而該三至四名真實姓名年籍均不
    詳之成年男子復接續前開與丙○○、戊○○之私行拘禁之故
    意及傷害之概括犯意聯絡，續行毆打丁○○，並於數日後將
    丁○○強押至高雄市草衙地區某處之房屋，且連續毆打丁○○，使之不敢離去，而續行私行拘禁丁○○。丁○○亦因數
    日內連受丙○○、戊○○及前開三至四名不詳姓名成年男子
    毆打，因而受有右耳二×一公分、鼻頭一點五×一點五公分
    、右手腕七×五公分、左手腕五×三公分之擦、挫傷等傷害
    。至九十四年九月二十一日，丁○○趁看管之人不注意之際
    ，始自行逃離，前後共計遭丙○○、戊○○及該三至四名真
    實姓名年籍不詳之成年男子私行拘禁達九日之久。
三、己○○原係丙○○之配偶，兩人業已離婚，然共同育有二子
    ，丙○○於離婚後，亦常至己○○位於高雄縣茄萣鄉○○路
    ○段一九三巷一五號住處探視子女。丙○○於九十四年十月
    二十日上午七時許，在己○○前開住處，欲騎車載其子女上
    學，並尋覓地點施用第一級毒品海洛因，故攜帶第一級毒品
    海洛因五包（淨重二點五六公克），準備外出。己○○知悉
    丙○○欲外出施用第一級毒品海洛因，恐丙○○施用毒品後
    ，精神狀況不佳，危及所載子女，乃向丙○○要求交付前開
    毒品，表示欲代為保管。而丙○○向其表示不得丟棄前開毒
    品後，即於同日上午七時十分許，在己○○前開住處交付前
    開毒品予己○○保管，己○○並與丙○○（丙○○施用毒品
    部分，另經本院九十四年度訴字第一五八九號判處有期徒刑
    一年確定）共同基於持有第一級毒品海洛因之犯意聯絡，而
    共同持有前開第一級毒品海洛因五包（淨重二點五六公克）
    。嗣於同日上午七時二十分許，台南市警察局第四分局員警
    至己○○前開住處執行搜索時，當場扣得前開第一級毒品海
    洛因五包（淨重二點五六公克）。
二、案經台南市警察局第四分局報告臺灣台南地方法院檢察署檢
    察官偵查起訴。
    理  由
壹、被告乙○○、甲○○、丁○○、戊○○、丙○○、己○○有
    罪部分：
一、被告乙○○、甲○○、丁○○共同運輸毒品部分：
（一）訊據被告乙○○、甲○○、丁○○就其等共同基於犯意聯
      絡，而由被告乙○○、甲○○先於九十四年九月五日，自
      高雄小港機場搭機前往中國澳門地區，再由中國澳門地區
      進入中國廣東珠海地區；被告丁○○於九十四年九月十日
      亦搭機自高雄小港機場，前往中國澳門地區，再由中國澳
      門地區進入中國廣東珠海地區並與被告乙○○、甲○○會
      合。而被告乙○○於抵達大陸廣東珠海地區後，即交付六
      十萬元予綽號「坤仔」者，而綽號「坤仔」者，則於九十
      四年九月十一日至同年月十三日間某日交付以塑膠袋承裝
      之第一級毒品海洛因二包（重六百七十三點八八公克，純
      度百分之十點七二，純質淨重七十二點二四公克）予被告
      乙○○；而被告丁○○亦由某真實姓名年籍不詳之成年男
      子處，取得以塑膠袋三只承裝之第一級毒品海洛因（重五
      百一十點一二公克，純度百分之四十一點四三，純質淨重
      二百十一點三四公克），並交由被告乙○○、甲○○分別
      藏放於其等身上，且於九十四年九月十三日，被告丁○○
      、乙○○、甲○○均由中國澳門地區搭乘長榮航空ＢＲ─
      八０二號班機運輸前開第一級毒品海洛因進入臺灣，而於
      同日十五時五十分許，在桃園縣中正國際機場第二航廈入
      境檢查處，經財政部臺北關稅局人員當場查獲等情，業據
      被告丁○○、乙○○、甲○○於偵查及本院審理時，迭次
      坦承在卷，並有前揭第一級毒品扣案可稽。又被告乙○○
      所攜帶之毒品確係毒品危害防制條例所規範之第一級毒品
      海洛因，且重五百一十點一二公克，純度百分之四十一點
      四三，純質淨重二百十一點三四公克；而被告甲○○所攜
      帶之毒品亦係毒品危害防制條例所規範之第一級毒品海洛
      因，且重六百七十三點八八公克，純度百分之十點七二，
      純質淨重七十二點二四公克等情，均經法務部調查局鑑定
      屬實，亦有該局九十四年九月十四日調科壹字第二０００
      ０五八六六號、第000000000號鑑定通知書各一
      份在案可參（參見九十四年度偵字第一一六一０號卷第七
      五頁、九十四年度偵字第一一六一一號卷第五０頁），是
      被告乙○○、甲○○、丁○○於偵查及本院審理時自白與
      事實相符，應堪採信。另前揭毒品雖經檢察官另行檢送內
      政部警政署刑事警察局鑑定，且經鑑定結果，認被告乙○○、甲○○所攜帶之前開毒品均係毒品危害防制條例所規
      範之第一級毒品海洛因，被告乙○○所攜帶之第一級毒品
      海洛因之純度為百分之五十三點七；而被告甲○○所攜帶
      之第一級毒品海洛因之純度為百分之十一點九等情，業有
      內政部警政署刑事警察局九十五年三月三日刑鑑字第０九
      五００一四一九五號鑑定書一份（參見本院卷一第一四二
      頁）在卷可參。依此，被告乙○○、甲○○所攜帶之前揭
      毒品，業據法務部調查局與內政部警政署刑事警察局分別
      鑑定結果，雖均認定為第一級毒品海洛因，然就純度之認
      定有所出入，本院審酌法務部調查局與內政部警政署刑事
      警察局雖均屬我國政府所轄鑑識機關，且均具相當之公信
      力。然因前述二鑑定機關就扣案毒品之純度認定有所出入
      ，本於「罪證有疑，利於被告」之證據法則，即應採取對
      被告就為有利之數值為認定。易言之，於本案中，應採用
      法務部調查局前開鑑定結果為認定事實之依據，併此敘明
      。
（二）查海洛因係毒品危害防制條例第二條第二項第一款規定之
      第一級毒品，並為行政院依懲治走私條例第二條第四項授
      權訂定之管制物品項目及其數額甲項第四項規定之管制進
      出口物品，不限其數額，均不得運輸及私運；又香港、澳
      門回歸中國大陸後，為維持其現有自由經濟制度及高度自
      治地位，並規範及促進臺灣地區與香港、澳門之經貿文化
      及其他關係，特制定香港澳門關係條例，明定臺灣地區與
      香港或澳門貿易，得以直接方式為之，並於臺灣地區與大
      陸地區直接通信、通航或通商前，得視香港或澳門為第三
      地，排除臺灣地區與大陸地區人民關係條例在香港、澳門
      之適用，且輸入或攜帶進入臺灣地區之香港或澳門之物品
      ，以進口論；輸往香港或澳門之物品，以出口論，並分別
      依輸入物品、輸出物品有關法令之規定辦理，此觀諸香港
      澳門關係條例第一條第二項、第三十五條、第五十七條及
      同條例施行細則第二條之規定即明，從而，香港、澳門顯
      係有別於大陸地區之特別區域，如自香港、澳門私運管制
      物品進口逾公告數額，應逕依懲治走私條例第二條第一項
      論處（最高法院九十三年四月十三日九十三年度第二次刑
      事庭會議決議意旨參照）。查被告乙○○、甲○○、丁○○三人，以將上開海洛因以藏放被告乙○○腹部、被告甲○○之胸部、腹部之方式，自澳門搭機私運管制進口之第
      一級毒品海洛因入境我國，夾帶扣案之海洛因在中正國際
      機場第二航廈入境室為海關人員當場查獲，雖入境手續尚
      未全部完成，惟其既已搭機抵達中正國際機場，並下機進
      入我國領域之中正國際機場航站大廈內，足見其私運管制
      物品海洛因進口之行為已經完成（最高法院五十九年度台
      上字第二六一０號、八十七年度台上字第三九一八號判決
      可資參照），是核被告乙○○、甲○○、丁○○所為，均
      係犯毒品危害防制條例第四條第一項之運輸第一級毒品既
      遂罪及懲治走私條例第二條第一項之私運管制物品進口既
      遂罪。被告乙○○、甲○○、丁○○持有第一級毒品海洛
      因之低度行為，應為運輸之高度行為所吸收，不另論罪。
      又被告乙○○、甲○○、丁○○與綽號「坤仔」及委請被
      告丁○○運送毒品之真實姓名年籍不詳之成年男子，就上
      開所犯各罪間，顯有犯意聯絡，並分擔部分行為，為共同
      正犯。又被告乙○○、甲○○、丁○○共同以一行為同時
      觸犯上開運輸第一級毒品及私運管制物品進口二罪，係一
      行為觸犯二罪名，侵害不同之法益，為想像競合犯，應從
      一重之運輸第一級毒品罪處斷。又辯護意旨雖認被告乙○○、甲○○二人為警查獲時起，即坦承犯行，應有證人保
      護法第十四條第一項減刑規定之適用云云。惟按刑事案件
      之被告或犯罪嫌疑人，於偵查中供述與該案案情有重要關
      係之待證事項或其他正犯或共犯之犯罪事證，因而使檢察
      官得以追訴該案之其他正犯或共犯者，以經檢察官事先同
      意者為限，就其因供述所涉之犯罪，減輕或免除其刑，證
      人保護法第十四條第一項定有明文。是得適用前開規定減
      輕或免除其刑者，以經檢察官事先同意者為限。然查本案
      偵查過程中，承辦檢察官並未事先同意被告乙○○、甲○○二人適用證人保護法之相關規定，是被告乙○○、甲○○二人當無適用前開規定而得減刑之餘地。另查被告乙○○、甲○○、丁○○等人，因需款情急，一時失慮貪取財
      物，竟而涉險運輸毒品進入台灣，而走私所運輸之毒品復
      在流入市面前即為海關人員查獲，尚未造成嚴重實害，並
      審酌其等運輸毒品總純質之數量，與其等所犯毒品危害防
      制條例第四條第一項之運輸毒品罪之最低法定刑即無期徒
      刑相較以觀，認如量處最低法定刑，猶嫌過重，情輕法重
      ，客觀上殊堪憫恕，爰依刑法第五十九條規定，減輕其刑
      。另被告乙○○、甲○○、丁○○三人將第一級毒品海洛
      因自中國澳門運輸進入台灣之舉，另犯懲治走私條例第二
      條第一項之私運管制物品進口罪部分，雖未據公訴意旨論
      及，然此部分與前開起訴並論罪科刑部分具有想像競合之
      裁判上一罪關係，已如前述，是此部分應為起訴效力所及
      ，本院自得併予審酌，附此敘明。爰審酌被告乙○○、甲○○、丁○○之品行、智識程度、犯罪動機、手段、目的
      、運輸第一級毒品海洛因進入台灣地區，影響治安情節非
      輕、犯罪後坦承犯行之態度等一切情狀，分別量處如主文
      所示之刑，以示懲儆。扣案之毒品一千一百八十四公克（
      純質淨重二百八十三點五八克，均係毒品危害防制條例第
      二條第二項第一款所列之第一級毒品，應依毒品危害防制
      條例第十八條第一項前段規定，宣告沒收銷燬之；包裹上
      開海洛因之塑膠袋五只共重七十九點五四公克均係用於包
      裹毒品，防止毒品漏逸、潮濕，以便於攜帶運輸，為供運
      輸毒品所用之物，雖因係包裝上開海洛因而與之密切接觸
      ，然既經鑑定機關就之與海洛因分別鑑析其重量，有前開
      法務部調查局鑑定通知書可憑，足證與毒品並無不可析離
      之關係，亦均應依同條例第十九條第一項前段規定沒收。
      另被告乙○○、甲○○、丁○○等三人雖已運輸前揭毒品
      入境台灣地區，然皆尚未交付實際委託者，亦無證據足認
      其等業已收受運輸第一級毒品海洛因所約定之報酬，是自
      無就其等犯罪所得宣告沒收之餘地，附此敘明。
二、被告戊○○、丙○○共同妨害自由及傷害部分：
（一）訊據被告戊○○、丙○○於本院審理時，固均坦承於前揭
      時間，在中山高速公路岡山交流道旁，與告訴人即被告丁○○（以下就被告戊○○、丙○○共同妨害自由及傷害部
      分，簡稱告訴人丁○○）會面，並載同告訴人丁○○至高
      雄縣茄萣鄉某廟旁，且均曾出手毆打告訴人丁○○等情，
      惟皆矢口否認涉有私行拘禁告訴人丁○○之犯行；均辯稱
      ；於岡山交流道與告訴人丁○○會面時，告訴人丁○○身
      旁即有三至四人在告訴人丁○○身旁，其等將告訴人丁○○載至高雄縣茄萣鄉某廟處後，因告訴人丁○○未能清償
      債務，其等毆打告訴人丁○○後，即自行離去，事後告訴
      人係由該三至四人帶走，告訴人丁○○遭該三至四人私行
      拘禁與毆打之事，其等均無所悉，且與該三至四人並無犯
      意聯絡云云。
（二）經查：
    (一)告訴人丁○○於九十四年九月十三日搭機返回台灣後，與
      被告戊○○相約在中山高速公路岡山交流道旁會面，告訴
      人丁○○並與被告戊○○、丙○○同至高雄縣茄萣鄉某廟
      名不詳之廟旁，嗣後復遭人帶至高雄市草衙地區某處房間
      內等情，業經告訴人丁○○於本院審理時，以證人身分具
      結後證述在卷，參以被告戊○○、丙○○於本院審理時，
      均坦承由被告戊○○與告訴人丁○○相約於岡山交流道，
      並於會面後，由被告丙○○駕車載同被告戊○○、丁○○
      等人至被告丙○○指定之高雄縣茄萣鄉某廟旁處等語，而
      被告丙○○於本院審理時，以證人身分結證稱：其與被告
      戊○○事後曾聯絡帶走告訴人丁○○之人，並至高雄市草
      衙地區某房間處會見告訴人丁○○等情（參見本院卷二第
      一三三頁），此部分事實應堪認定。又告訴人丁○○於前
      揭時段，曾遭被告戊○○、丙○○及該三至四名人士毆打
      等情，亦據告訴人丁○○於本院審理時結證屬實，復參以
      被告戊○○、丁○○於本院審理時，均坦承曾出手毆打告
      訴人丁○○等情，而告訴人丁○○於九十四年十月十四日
      遭台灣台南地方法院檢察署檢察官拘提到案時，其身上猶
      有右耳新生疤痕組織二×一公分、鼻頭新生疤痕組織一點
      五×一點五公分，表皮剝脫纖維組織生成，形成下陷狀態
      、右手腕新生疤痕組織七×五公分、左手腕新生疤痕組織
      五×三公分等傷痕，業經台灣台南地方法院檢察署檢察官
      命該署法醫師檢驗屬實，有該署驗傷診斷書一份在卷可稽
      （參見九十四年度偵字第一二九五０號卷第一一頁），是
      堪認告訴人於前揭時段確實遭被告戊○○、丙○○及其餘
      三至四人之毆打，而受有前揭傷勢。
    (二)告訴人丁○○於本院審理時，以證人身分結證稱：其於九
      十四年九月十三日搭機返國後，至岡山交流道處，旋遭被
      告丙○○、戊○○夥同其他不認識之人士共同將其強押上
      車載至高雄縣茄萣鄉某房子處等語（參見本院卷二第八五
      頁），而被告丙○○於本院審理時，亦結證稱：其在岡山
      交流道時，其曾硬拉告訴人丁○○上車等語（參見本院卷
      二第一三五頁），足見告訴人丁○○於本院審理時所證：
      其遭被告丙○○、戊○○等人強押上車等語，尚非全然無
      據。參以被告戊○○於本院審理時，以證人身分結證稱：
      九十四年九月十三日，其以電話聯絡告訴人丁○○，並相
      約於中山高速公路岡山交流道旁，其與被告丙○○與告訴
      人丁○○會面後，被告丙○○即與其共同將告訴人丁○○
      帶上車，至車程約三十分鐘至四十分鐘之高雄縣茄萣鄉某
      廟名不詳之小廟旁處等語（參見本院卷二第一三二頁至第
      一三三頁），是倘若被告丙○○與戊○○係以和平方式與
      告訴人丁○○洽談債務問題，衡情當無捨岡山交流道之公
      開場所處，而另至需三十至四十分鐘車程之偏僻地點商議
      之理。復參以被告丙○○、戊○○於本院審理時均坦承，
      將告訴人丁○○帶至高雄縣茄萣鄉處時，其等均曾出手毆
      打告訴人丁○○等情，足見告訴人丁○○於前揭時地確遭
      被告丙○○、戊○○等人以強押方式，迫使其上車，並帶
      至高雄縣茄萣鄉某廟旁處。被告丙○○、戊○○等人辯稱
      ：係告訴人丁○○自願上車，並未剝奪告訴人丁○○之行
      動自由云云，與事實不符，當無可採。
    (三)被告丙○○於本院審理時，以證人身分結證稱：其與被告
      戊○○至岡山交流道處時，告訴人丁○○身旁尚有三至四
      名男子，其曾見被告戊○○與告訴人丁○○身旁之人打招
      呼等語（參見本院卷二第一二八頁至第一二九頁），足見
      被告戊○○及丙○○與事後帶走告訴人丁○○之該三至四
      名男子並非全不相識。又被告丙○○於同日庭訊時，另結
      證稱：原在告訴人丁○○身旁之人，於其等將告訴人丁○○帶往高雄縣茄萣鄉時，亦駕駛一輛白色轎車於後跟隨，
      並隨同至其等帶告訴人丁○○前往之高雄縣茄萣鄉處，而
      其等與告訴人丁○○在高雄縣茄萣鄉廟旁時，事後帶走告
      訴人丁○○之人亦在廟內等語（參見本院卷二第一二八頁
      至第一二九頁），而證人戊○○於本院審理時亦供稱：其
      與被告丙○○離開高雄縣茄萣鄉時，其曾向帶走告訴人丁○○之人索取聯絡電話，事後亦以該電話聯絡該等人士，
      並得知告訴人丁○○遭帶至高雄市草衙地區某房子處，故
      其與被告丙○○復至該處找告訴人丁○○，洽談債務問題
      等語；被告丙○○於本院審理時亦以證人身分結證稱：其
      等離開高雄縣茄萣鄉後，曾至高雄市草衙處找告訴人丁○○，其等在一間房子內見到告訴人丁○○時，告訴人丁○○身旁尚有數人，而告訴人丁○○已經被毆打至無法洽談
      償還債務問題之程度（參見本院卷三第四三頁）。是觀被
      告丙○○、戊○○前開分別以被告及證人身分所為之陳述
      可知，被告丙○○、戊○○強押告訴人丁○○上車，並將
      之帶至高雄縣茄萣鄉，以及毆打告訴人丁○○成傷之妨害
      自由及傷害等行為，與事後帶走告訴人丁○○之人將告訴
      人丁○○帶至高雄市草衙地區某房子處私行拘禁，並將之
      毆打等妨害自由及傷害行為，均屬違法情事，而為一般人
      所知悉，從而，若被告丙○○、戊○○二人，與事後帶走
      告訴人丁○○之人，並不熟識，亦無犯意聯絡，被告丙○○、戊○○二人當無任令事後帶走告訴人丁○○之人尾隨
      其等同至高雄縣茄萣鄉該廟旁，使該等人士得以目睹其等
      傷害告訴人丁○○，並將之私行拘禁之理；且事後帶走告
      訴人丁○○之人亦無告知被告戊○○聯絡電話，並帶領被
      告戊○○、丙○○至其等私行拘禁告訴人丁○○之處，使
      被告戊○○、丙○○得悉該等人士私行拘禁及傷害告訴人
      丁○○之犯行，而不畏被告戊○○等人密報警方查緝其等
      犯行之理。從而，堪認被告戊○○、丙○○二人，與事後
      帶走告訴人丁○○之人間，確有犯意聯絡，而被告戊○○
      、丙○○強押告訴人丁○○至高雄縣茄萣鄉處，並出手毆
      打告訴人丁○○後，先行離開，並由其餘人士帶走告訴人
      丁○○至高雄市草衙地區，將告訴人丁○○私行拘禁之舉
      ，均係本於共同之妨害自由及傷害之犯意聯絡所為之行為
      分擔，是被告戊○○、丙○○縱未實際參與告訴人丁○○
      在高雄市草衙地區遭私行拘禁及傷害部分之犯行，但仍應
      就其等與事後帶走告訴人丁○○之人之共同犯意聯絡範圍
      之犯行共負正犯之責。綜此，被告丙○○、戊○○於本院
      審理時辯稱：將告訴人丁○○帶至高雄縣茄萣鄉小廟旁時
      ，並未施用強制力，而無妨害告訴人丁○○自由之行為；
      亦未參與事後帶走告訴人丁○○之人將告訴人丁○○私行
      拘禁於高雄市草衙地區部分妨害自由及傷害犯行，與事後
      帶走告訴人丁○○之人並無犯意聯絡及行為分擔云云，均
      屬事後卸責之詞，當無可採。被告戊○○、丙○○妨害自
      由、傷害等犯行，均已臻明確，堪以認定，應依法論科。
（三）核被告戊○○、丙○○所為均係犯刑法第三百零二條第一
      項之私行拘禁罪、第二百七十七條第一項之傷害罪。被告
      戊○○、丙○○與前述帶走告訴人丁○○之三至四名成年
      男子間，具有犯意聯絡及行為分擔，俱為共同正犯。被告
      戊○○、丙○○與前述帶走告訴人丁○○之三至四名成年
      男子，將被告丁○○強押上車並載至高雄縣茄萣鄉某廟處
      ，且將之私行拘禁，續而由該三至四名成年男子將被告丁○○復帶至高雄市草衙地區某房子內繼續私行拘禁，已如
      前述，是彼等本於一私行拘禁之接續故意，先後剝奪被告
      丁○○之行動自由，並將之私行拘禁於二處，為接續犯，
      僅論以一私行拘禁罪。被告戊○○、丙○○先後多次傷害
      犯行，時間密接、觸犯犯罪構成要件相同之罪名，顯係基
      於概括犯意為之，應依廢止前刑法第五十六條連續犯規定
      ，僅論以一罪，並加重其刑。又被告戊○○、丙○○所為
      前開私行拘禁罪與連續傷害罪間，且具有方法結果之牽連
      關係，應依修正前刑法第五十五條後段牽連犯之規定，從
      一重之私行拘禁罪處斷。另按被告戊○○、丙○○行為後
      ，刑法及刑法施行法業於九十四年二月二日經總統以華總
      一義字第０九四０００一四九０一號令修正公布，並於九
      十五年七月一日施行（下稱新刑法，修正前刑法下稱舊刑
      法），參酌最高法院九十五年五月二十三日刑事庭第八次
      會議決議，新刑法第二條第一項之規定，係規範行為後法
      律變更所生新舊法律比較適用之準據法，於新刑法施行後
      ，應適用新刑法第二條第一項之規定，為「從舊從輕」之
      比較。另本件被告戊○○、丙○○所為前開犯行，經本院
      審理結果，認為分別構成私行拘禁罪與連續傷害罪，且具
      有方法結果之牽連關係，雖九十五年七月一日修正施行之
      刑法，已刪除第五十六條連續犯與第五十五條後段牽連犯
      之規定，但本件被告戊○○、丙○○所犯本案犯行之時間
      在刑法修正施行前，而當時被告戊○○、丙○○所犯多次
      傷害罪，及私行拘禁罪，分別構成連續犯與牽連，並從一
      重之私行拘禁罪處斷。而刑法修正後，因連續犯、牽連犯
      已經刪除，應將所之罪分論併罰，合併計算其法定最高本
      刑顯比分論併罰後，合計之法定刑為重，依刑法第二條第
      一項之規定比較結果，應適用較輕之修正前刑法第五十六
      條連續犯及第五十五條後段牽連犯之規定，從一重之刑法
      第三百零二條第一項之私行拘禁罪處斷。另被告丙○○前
      有如事實欄所載之前科紀錄等情，有台灣高等法院被告前
      案紀錄表一份在卷可稽。茲因被告丙○○行為後，刑法第
      四十七條有關累犯之規定業已修正，修正施行前刑法第四
      十七條規定：「受有期徒刑之執行完畢，或受無期徒刑或
      有期徒刑一部之執行而赦免後，五年以內再犯有期徒刑以
      上之罪者，為累犯，加重本刑至二分之一。」，而修正後
      刑法第四十七條第一項規定：「受徒刑之執行完畢，或一
      部之執行而赦免後，五年以內故意再犯有期徒刑以上之罪
      者，為累犯，加重本刑至二分之一。」。查被告丙○○於
      有期徒刑執行完畢後，五年內故意再犯本件法定刑有期徒
      刑以上之罪，不論依修正前之刑法第四十七條，或修正後
      之刑法第四十七條第一項之規定，均構成累犯，對被告丙○○而言並無有利或不利之情形，應依刑法第二條第一項
      前段之規定，逕依修正前之刑法第四十七條論以累犯，並
      加重其刑。爰審酌被告戊○○、丙○○犯罪動機、手段、
      目的、對告訴人丁○○造成之傷勢、私行拘禁告訴人丁○○之時間、犯罪後均坦承傷害告訴人丁○○，惟皆否認私
      行拘禁之妨害自由犯行之態度等一切情狀，分別量處如主
      文所示之刑，以資懲儆。另公訴意旨雖聲請就被告丙○○
      、戊○○私行拘禁部分量處有期徒刑三年，傷害部分量處
      有期徒刑一年等語，惟本院審酌前揭事由，認量處如主文
      所示之刑，已足生警惕，而促彼等不致再犯之效，附此敘
      明。另於被告戊○○、丙○○行為後，刑法施行法增訂第
      一條之一，於九十五年六月十四日公布，並於同年七月一
      日施行；該條規定：「中華民國九十四年一月七日刑法修
      正施行後，刑法分則編所定罰金之貨幣單位為新臺幣。九
      十四年一月七日刑法修正時，刑法分則編未修正之條文定
      有罰金者，自九十四年一月七日刑法修正施行後，就其所
      定數額提高為三十倍。但七十二年六月二十六日至九十四
      年一月七日新增或修正之條文，就其所定數額提高為三倍
      。」考其立法理由，係為因應九十四年二月二日修正公布
      、九十五年七月一日施行之刑法施行後，依刑法總則第三
      十三條第五款規定，罰金貨幣單位已改為新臺幣，是以分
      則編各罪所定罰金之貨幣單位，自應配合上開規定修正，
      為使罰金數額趨於一致，避免衍生新舊法比較適用問題，
      以緩和實務適用法律之衝擊，於不變動罰金數額之前提下
      ，而為制定（前揭條文立法意旨參照），換言之，刑法施
      行法第一條之一係在替代罰金罰鍰提高標準條例部分條文
      ，與適用罰金罰鍰提高標準條例之結果相同，對於被告戊○○、丙○○而言並不發生有利或不利之問題，僅係將貨
      幣單位由銀元改為新臺幣，並非法律變更刑度之條文，當
      無須就新舊法比較適用，另此敘明。被告丙○○、戊○○
      及該三至四名成年男子等人持以毆打被告丁○○之工具未
      據扣案，為免日後執行困難，爰不另為沒收之諭知。
三、被告己○○共同持有第一級毒品海洛因部分：
（一）訊據被告己○○於本院審理時，固坦承於前揭時地為警在
      其身上查獲第一級毒品海洛因等情，惟矢口否認涉有違反
      毒品危害防制條例之犯行，辯稱：前揭毒品均係其前夫即
      被告丙○○所有之物，當日被告丙○○欲騎車外出載小孩
      上學，其懼被告丙○○外出後施用毒品，導致精神不濟，
      危及所載小孩安全，故於當日上午將被告丙○○所有之前
      揭毒品取走，使被告丙○○無法施用，並欲將之沖入馬桶
      銷燬，並無持有第一級毒品海洛因之故意云云。
（二）經查：
    (一)被告己○○於九十四年十月二十日上午七時二十分許，經
      台南市警察局第四分局員警至其位於高雄縣茄萣鄉○○路
      ○段一九三巷一五號住處，在其身上當場扣得第一級毒品
      海洛因五包（共淨重二點五六公克）等情，業據被告己○○於本院審理時供承不諱，並有前揭毒品扣案可稽，此部
      分事實應堪認定。又被告己○○所持有之前揭毒品，確係
      毒品危害防制條例所規範之第一級毒品海洛因，且淨重共
      二點五六公克等情，業經法務部調查局鑑定屬實，亦有該
      局九十四年十二月二十三日調科壹字第二００００五九三
      九號鑑定通知書一份在案可稽（參見九十四年度偵字第二
      七四四號卷第一九頁），此部分事實亦堪認定。
    (二)被告己○○於本院審理時供稱：扣案毒品均係被告丙○○
      所有，而於案發當日經其向被告丙○○取得。係因被告丙○○欲騎車載送小孩上學，其恐被告丙○○在外施用毒品
      後，精神不濟，騎車有所疏失而危及小孩安全，故向被告
      丙○○強取而得等語，核與證人丙○○於本院審理時結證
      稱：案發當日其取出扣案毒品，正欲施用時，遭被告己○○發現，被告己○○旋即搶走前揭毒品等語（參見本院卷
      二第一二五頁）相符，另參以被告己○○並無施用毒品前
      科，且被告己○○為警查獲後，經警為其採尿送驗結果，
      其尿液亦呈現陰性反應，有台灣高等法院被告前案紀錄表
      及長榮大學藥物檢驗報告各一份在案可參（參見九十四年
      度偵字第二七四四號卷第一七頁），足見被告己○○持有
      前開毒品之舉，確非意欲持以供己施用，從而，被告己○○所持有之扣案毒品均係被告丙○○所有，其為避免被告
      丙○○施用毒品，危及所載小孩安全，而向被告丙○○取
      得之供述與事實相符，應堪採信。
    (三)證人丙○○於本院審理時，以證人身分具結後證述：其於
      被告己○○搶走扣案毒品時，曾向被告己○○表示，請被
      告己○○要為其保管，勿予丟棄等語（參見本院卷二第一
      二五頁），足見被告己○○雖取得被告丙○○所有之前揭
      毒品，然係因受被告丙○○之要求，乃基於為被告丙○○
      保管之意而共同持有前開毒品。被告己○○雖辯稱：其取
      得前開毒品之本意乃欲將之銷燬，並無持有前開毒品之故
      意云云。惟被告己○○於本院審理時供稱：其之前亦曾強
      搶被告丙○○之毒品，並均將之沖入一樓馬桶內，藉以銷
      燬等語（參見本院卷三第五０頁），參以被告丙○○於本
      院審理時具結後證稱：被告己○○搶走毒品後，約過十分
      鐘後，員警始入內進行搜索等語（參見本院卷二第一二五
      頁），是依前述被告己○○通常銷燬被告丙○○所持毒品
      之方式，與被告己○○取得被告丙○○之毒品後，至承辦
      員警入內搜索間隔約十分鐘之久等情，倘被告己○○確無
      持有扣案毒品之意，依其取得毒品至承辦員警入內搜索，
      業已經過十分鐘之久，當有足夠之時間將所搶得之毒品沖
      入馬桶銷燬。另參以前述被告丙○○交付毒品時，所囑被
      告己○○之言語，足見被告己○○取得毒品後，係本於為
      被告丙○○而持有之故意，並無將前揭毒品銷燬之意。從
      而，被告己○○辯稱：原欲銷燬前揭毒品，並無持有第一
      級毒品海洛因之故意云云，與事實不符，當無可採。綜上
      所述，被告己○○共同持有第一級毒品海洛因犯行明確，
      堪以認定，應依法論科。
（三）核被告己○○所為係犯毒品危害防制條例第十一條第一項
      之持有第一級毒品罪。被告己○○與丙○○間，具有犯意
      聯絡及行為分擔，俱為共同正犯。爰審酌被告己○○犯罪
      動機、手段、持有第一級毒品之數量非多、持有時間非長
      、惟犯罪後始終否認犯行之態度等一切情狀，量處如主文
      所示之刑。另被告己○○行為後，刑法第四十一條第一項
      前段易科罰金之規定業已修正變更，新法規定：「犯最重
      本刑為五年以下有期徒刑以下之刑之罪，而受六個月以下
      有期徒刑或拘役之宣告者，得以新臺幣一千元、二千元或
      三千元折算一日，易科罰金。」但依據舊法及修正前罰金
      罰鍰提高標準條例第二條前段（現已刪除）規定，被告行
      為時易科罰金折算標準，應以銀元三百元折算一日，經折
      算為新臺幣後，應以新臺幣九百元折算為一日。比較修正
      前後之易科罰金折算標準，當以修正前之規定，較有利於
      被告，故應依刑法第二條第一項規定，適用修正前刑法第
      四十一條第一項前段規定，定其折算標準，附此敘明。公
      訴意旨雖聲請就被告己○○持有第一級毒品海洛因部分，
      量處有期徒刑十月等語，惟本院審酌前揭事由，認量處如
      主文所示之刑，已足以警惕被告己○○，使其不致再犯之
      效，併此敘明。扣案之毒品二點五六公克，係毒品危害防
      制條例第二條第二項第一款所列之第一級毒品，應依毒品
      危害防制條例第十八條第一項前段規定，宣告沒收銷燬之
      ；包裹上開海洛因之塑膠袋五只共重一點八五公克均係用
      於包裹毒品，防止毒品漏逸、潮濕，以便於持有，為共犯
      丙○○所有，且供被告己○○、丙○○共同持有毒品所用
      之物，應依修正後之刑法第三十八條第一項第二款之規定
      沒收之。
貳、被告丙○○、己○○、戊○○被訴共同運輸第一級毒品海洛
    因無罪部分：
一、公訴意旨略以：被告丙○○、己○○基於運輸第一級毒品海
    洛因之犯意聯絡，於九十四年九月初，同至被告丁○○與乙○○之住處，以十五萬元之報酬，委請被告丁○○與乙○○
    共同至中國大陸地區，以六十萬元之價格購買第一級毒品海
    洛因磚一塊，並運輸回台灣地區；另被告戊○○亦以七萬元
    之報酬，透過被告丁○○，委請被告乙○○、甲○○代為運
    輸其之前於大陸地區購得之第一級毒品海洛因入境，而被告
    乙○○、甲○○遂於九十四年九月五日出境前往大陸地區，
    並在大陸地區廣東省珠海市向綽號「阿坤」之男子購得第一
    級毒品海洛因二大塊，另由綽號「阿坤」之人交付戊○○之
    前寄放之海洛因後，由被告乙○○、甲○○以夾帶之方式欲
    由桃園中正國際機場闖關入境，嗣經警於九十四年九月十三
    日十五時五十分許，於中正國際機場第二航廈入境檢查室查
    獲，並自乙○○身上扣得由塑膠袋二只（包裝重四十一點二
    一公克）包裹之第一級毒品海洛因（重六百七十三點八八公
    克，純度百分之十點七二，純質淨重七十二點二四公克）；
    另自甲○○身上扣得由塑膠袋三只（包裝重三十八點三三公
    克）包裹之第一級毒品海洛因一份（重五百一十點一二公克
    ，純度百分之四十一點四三，純質淨重二百十一點三四公克
    ），因認被告丙○○、己○○、戊○○均涉有毒品危害防制
    條例第四條第一項之運輸毒品罪嫌等語。
二、按犯罪事實，應依證據認定之，無證據不得認定其犯罪事實
    ，又不能證明被告犯罪者，應諭知無罪之判決，刑事訴訟法
    第一百五十四條第二項、第三百零一條第一項分別定有明文
    。公訴意旨認被告丙○○、己○○、戊○○涉有前開罪嫌，
    無非以被告丁○○、乙○○二人之證述，且被告乙○○、甲○○確有運輸第一級毒品海洛因進入台灣地區等情為據。訊
    據被告丙○○、己○○於本院審理時固坦承曾至被告丁○○
    位於高雄縣燕巢鄉住處，被告丙○○並坦承曾交付三十萬元
    予被告丁○○；被告戊○○坦承曾交付七萬元予被告丁○○
    等情，惟均堅詞否認涉有共同運輸第一級毒品海洛因犯行，
    被告丙○○辯稱：其交付予被告丁○○之款項，係借款而非
    委請其運送毒品之報酬，且交付之款項係三十萬元，亦非被
    告丁○○所稱之六十萬元；被告己○○辯稱：當日其與被告
    丙○○同至被告丁○○住處，但其並未進入被告丁○○住處
    ，僅在屋外車上等候，其不知被告丙○○與丁○○在屋內洽
    談何事等語；被告戊○○辯稱：該七萬元係委請被告丁○○
    轉交予其大陸地區友人，並非委請被告丁○○運輸毒品之報
    酬等語。
三、經查：
（一）被告丁○○與乙○○、甲○○共同基於運輸第一級毒品海
      洛因之犯意聯絡，而由被告乙○○、甲○○於前揭時地攜
      帶第一級毒品海洛因，運輸進入台灣地區，並為警查獲等
      情，已如前述，此部分事實已堪認定。
（二）被告丙○○於警詢、偵查中及本院審理時，均供稱：其曾
      交付三十萬元予被告丁○○，惟該筆款項係被告丁○○向
      其所借等語，而被告戊○○於本院審理時，亦證稱：其與
      被告丙○○之所以至岡山交流道找被告丁○○，係因被告
      丙○○出借一筆款項予被告丁○○等語（參見本院卷二第
      一一三頁），是被告丙○○前開辯述，自非全然無可採信
      。又被告己○○於本院審理時辯稱：被告丙○○至被告丁○○前開住處時，其並未進入，故不知被告丙○○與丁○○之談話內容等語，核與被告丙○○於本院審理時，以證
      人身分結證稱：其攜帶三十萬元至被告丁○○位於高雄縣
      燕巢鄉前開住處時，僅有其自行進入，被告己○○並未進
      入等語（參見本院卷二第一二０頁至第一二一一頁），是
      被告己○○前開辯詞，尚非全然無據。
（三）被告丁○○於九十四年十月十三日為警拘提到案製作警詢
      筆錄時證稱：被告乙○○在中國大陸地區交付予綽號「坤
      仔」之六十萬元，係被告丙○○、己○○於其與乙○○位
      於高雄縣燕巢鄉租處，交與乙○○、甲○○；其不知乙○○姊妹本次夾帶運輸毒品可得代價為何云云（參見台南市
      警察局第四分局南市警刑偵少字第零九四００００四八二
      號卷第六頁、第七頁）；復於九十四年十月十四日在偵查
      中供稱：綽號「長腳」之丙○○係在其位於高雄縣燕巢鄉
      之住處交付購毒款項予被告乙○○、甲○○姊妹，當時他
      們姊妹及「長腳」夫妻與其均在場；報酬部分，其並不清
      楚云云（參見九十四年度偵字第一二九五０號卷第八頁）
      ；復於九十四年十二月七日在偵查中，經檢察官質以被告
      乙○○證稱：購買毒品之款項係其所交付時，改稱：該筆
      款項係丙○○與己○○攜至其住處交付予伊，再由伊轉交
      予乙○○姊妹（參見九十四年度偵字第一二九五０號卷第
      二四頁）；另於本院審理時結證稱：其並未告訴被告乙○○，運輸毒品之報酬為十五萬元；購買毒品該筆款項由被
      告丙○○、己○○攜至其住處，置於桌上，其叫被告乙○○點錢後，即由被告乙○○收好，其未曾再經手（參見本
      院卷二第八三頁）；而被告乙○○於為警查獲翌日即九十
      四年九月十四日經警為其製作警詢筆錄時證稱：僅知與交
      付毒品之綽號「坤仔」者，接洽之人為被告丁○○，其不
      知貨主為何人，需問丁○○方知等語（參見台南市警察局
      第四分局南市警刑偵少字第０九四００００四三八號卷第
      一四頁）；復於九十四年十月十四日在偵查中供稱：其與
      被告甲○○每人可得酬勞十五萬元，對方會交給丁○○再
      交給其等；其好像聽被告丁○○說是一名綽號「烏魚仔」
      之人云云（參見九十四年度偵字第一一六一０號卷第一三
      頁）；復於九十四年十二月七日在偵查中，改稱：該筆款
      項係丙○○與己○○攜至其住處交付予丁○○，再由被告
      丁○○拿到樓上給其（參見九十四年度偵字第一二九五０
      號卷第六二頁）；於本院審理時結證稱：運輸毒品的報酬
      ，係被告丁○○所告知；該六十萬元之款項係被告丁○○
      先在樓下等候被告丙○○夫妻，丙○○到場後，丁○○要
      其下樓點錢，是否有六十萬元，其點錢後，丁○○要其拿
      至三樓放，然後其等即聯絡到大陸之事；當時該筆款項係
      以報紙包裝，有以橡皮筋包裝，亦有以銀行袋子包裝（卷
      二第七八頁、第七九頁），從而，被告丁○○、乙○○於
      本院審理時，雖均結證稱：被告乙○○攜至中國大陸地區
      向「坤仔」購買第一級毒品海洛因之六十萬元係被告丙○○與己○○所交付云云，然觀被告丁○○、乙○○於警詢
      、偵查及本院審理中，歷次應訊時，就前開款項之來源、
      被告丙○○如何交付該筆款項之過程，交付之對象、在場
      之人士為何，先後證述不一，且被告丁○○與乙○○彼此
      之證述亦不相同，是被告丁○○與乙○○前揭所為該筆款
      項為被告丙○○與己○○所交付之證述，是否可信，實非
      無疑。另參以被告丁○○於九十四年九月十三日返國後，
      復遭被告丙○○與戊○○等人私行拘禁與毆打，被告丁○○與被告丙○○間，難認非無仇隙，而被告乙○○復為被
      告丁○○之同居女友，關係非淺，亦非無為被告丁○○挾
      怨報復之可能，自難僅以被告丁○○與乙○○二人上開前
      後不符，並相互出入，且非無挾怨報復可能之證述，即認
      被告丙○○、己○○前開辯述均屬不實，進而認定被告丙○○、己○○二人確有委請被告丁○○、乙○○運輸第一
      級毒品海洛因之犯行。
（三）被告丁○○於九十四年十月十三日為警拘提到案製作警詢
      筆錄時雖就被告戊○○委託其代為至中國大陸地區運輸一
      塊海洛因磚進入台灣地區一事陳稱在卷，然就為被告戊○○運輸毒品入境台灣之報酬為何之事，被告丁○○先於警
      詢中證稱：運輸之報酬係先幫忙做，做完再拿（參見台南
      市警察局第四分局南市警刑偵少字第０九四００００四八
      二號卷第八頁）；復於九十四年十二月七日在偵查中結證
      稱：被告戊○○拿七萬元要其將被告戊○○在大陸地區購
      得之毒品攜回台灣（參見九十四年度偵字第一二九五０號
      卷第二四頁）；另於本院審理時結證稱：幫被告戊○○攜
      帶第一級毒品海洛因入境之報酬為十五萬元，先拿七萬元
      ，事成後再拿八萬元（參見本院卷二第八六頁），依此，
      被告丁○○就被告戊○○委請其運輸毒品之報酬，此等關
      乎其是否甘冒重刑冒險運毒之關鍵事項，先後證述不一，
      是被告戊○○交付之七萬元是否確係委請被告丁○○等人
      運輸毒品之報酬，即非無疑。此外，除被告丁○○前開單
      一證述外，復無其他證據得佐其前開證詞，自難僅以被告
      丁○○之單一且先後不符之證詞，即認被告戊○○確有委
      請被告丁○○、乙○○運輸第一級毒品海洛因之犯行。
（四）公訴意旨雖以被告丙○○與戊○○於被告丁○○入境當天
      ，因不知被告乙○○、甲○○遭警查獲，原訂運輸進入台
      灣之毒品均遭扣押，誤認被告丁○○私吞前開毒品，因而
      將被告丁○○私行拘禁於高雄縣茄萣鄉及高雄市草衙地區，
      並毆打被告丁○○，欲逼使被告丁○○交付前開毒品等情
      ，藉此佐證被告丁○○、乙○○、甲○○所運輸之毒品，
      確係被告丙○○、戊○○等人所委請云云。惟查：被告丁○○於警詢及偵審中雖均證稱：被告丙○○、戊○○因不
      知被告乙○○、甲○○遭警查獲，毒品均遭扣押等情，誤
      認其私吞前揭毒品，故將之私行拘禁，並出手毆打，欲逼
      使其交付前揭毒品云云。然被告丁○○於本院審理時供稱
      ：其在中國大陸地區取得毒品時，即有一名真實姓名年籍
      之成年男子，與其和被告乙○○、甲○○共同搭機返回台
      灣，下機時，該名男子在其和被告乙○○、甲○○身旁，
      並與其等同行出關等語（參見本院卷三第三七頁），而被
      告乙○○於本院審理時亦供稱：其等下機時，被告丁○○
      在先、次為其本人、末為甲○○，而該名男子在其等後面
      ，其與甲○○、丁○○均經警攔下搜查等語（參見本院卷
      三第三九頁），依此，該名男子既陪同被告丁○○等人共
      同返回台灣，藉以監督被告丁○○等人之運毒行程，且被
      告丁○○等人遭警查獲時，亦在被告丁○○等人身旁，堪
      信與被告丁○○等人同機返台之該名男子，應已知悉被告
      丁○○等人為警查獲之事實，此觀被告丁○○於本院審理
      時亦供稱：其遭警搜身，然因其身上並未攜帶毒品，而遭
      釋放，其告知該名男子被告甲○○等人遭警查獲，且出示
      遭搜索之證明單據予該名男子觀看，另稱需請律師為被告
      甲○○等人辯護，該名男子亦表示其與律師相熟，可為其
      等尋覓律師等語（參見本院卷二第八九頁、卷三第三七頁
      ），亦可佐證前開認定。從而，該名男子業已知悉被告乙○○、甲○○遭警查獲，原欲運輸入台之毒品均已遭扣押
      等情事，自無因誤認被告丁○○私吞毒品而聯絡被告丙○○、戊○○等人，將被告丁○○私行拘禁、毆打，欲逼使
      被告丁○○交出前揭毒品之理。依此，堪認被告丙○○、
      戊○○雖曾私行拘禁被告丁○○，並對之毆打，然應非因
      懷疑被告丁○○私吞前揭毒品所引起，自難以此推認被告
      丙○○、戊○○均曾委請被告丁○○運輸毒品。
四、綜上所述，參互印證，本件依調查所得證據尚不足證明被告
    丙○○、己○○、戊○○等人確有委請被告丁○○等人共同
    運輸毒品之犯行，此外復查無其他積極證據足資證明被告丙○○、己○○、戊○○等人確有公訴意旨所指運輸毒品犯行
    ，揆諸首開說明，此部分犯罪尚屬不能證明，爰就被告丙○○、己○○、戊○○等人此部分均為無罪之諭知。
據上論斷，應依刑事訴訟法第二百九十九條第一項前段、第三百
零一條第一項，毒品危害防制條例第四條第一項、第十一條第一
項、第十八條第一項前段、第十九條，懲治走私條例第二條第一
項，刑法第二條第一項前段、第十一條前段、第二十八條、廢止
前刑法第五十六條、第三百零二條第一項、第二百七十七條第一
項、修正施行前第五十五條、第四十七條、現行刑法第五十九條
、修正施行前第四十一條第一項前段、現行刑法第三十八條第一
項第二款，刑法施行法第一條之一，廢止前罰金罰鍰提高標準條
例第二條，判決如主文。
本案經檢察官王誠到庭執行職務
中    華    民    國    95    年    8     月    31    日
                                  刑事第十二庭
                                  審判長法  官  陳志成
                                        法  官  莊玉熙
                                        法  官  卓穎毓
以上正本證明與原本無異。
如不服本判決，應於收受送達後十日內向本院提出上訴書狀（應
附繕本）。
                                        書記官  秦建華
中    華    民    國    95    年    8     月    31    日
附錄法條：
毒品危害防制條例第5條
意圖販賣而持有第一級毒品者，處無期徒刑或10年以上有期徒刑
，得併科新臺幣7百萬元以下罰金。
意圖販賣而持有第二級毒品者，處5年以上有期徒刑，得併科新
臺幣5百萬元以下罰金。
意圖販賣而持有第三級毒品者，處3年以上10年以下有期徒刑，
得併科新臺幣3百萬元以下罰金。
意圖販賣而持有第四級毒品或專供製造、施用毒品之器具者，處
1年以上7年以下有期徒刑，得併科新臺幣1百萬元以下罰金。


司法院資訊處製作；財團法人民間司法改革基金會備份。
